Inventaris van het archief van het Programma Bureau Beleidsgericht Ecologisch Onderzoek van de Noordzee/Waddenzee van het Ministerie van Verkeer en Waterstaat, (1983) 1986 - 1997 (1998)
Nationaal Archief, Den Haag
Ministerie van Verkeer en Waterstaat: Programma Bureau Beleidsgericht Ecologisch Onderzoek van de Noordzee/Waddenzee (PB BEON)
V&W / BEON
oudste stuk - jongste stuk: 1983-1999
merendeel 1988-1997
W35
194 inventarisnummers; 7,60 meter
Normale geschreven, getypte en gedrukte documenten. Geen bijzondere handschriften.
Nationaal Archief, Den Haag
Ministerie van Verkeer en Waterstaat / Programma Bureau Beleidsgericht Ecologisch Onderzoek van de Noordzee/Waddenzee 1988-1997
Het archief bevat de neerslag van beleidsgericht ecologisch onderzoek van het Nederlands Continentaal Plat, de Waddenzee, de kustzone, de estuaria en de aangrenzende zeegebieden en neerslag om deze taak te kunnen uitoefenen.
Archiefvorming
Geschiedenis van de archiefvormer
Het Programma Bureau Beleidsgericht Ecologisch Onderzoek van de Noordzee/Waddenzee (PB BEON) was een Nederlands samenwerkingsverband voor beleidsgericht ecologisch onderzoek van de Noordzee en de Waddenzee, opgericht in 1986 op initiatief van de zes ministers van de ministeries van Defensie, Economische Zaken, Landbouw, Natuur en Visserij, Onderwijs en Wetenschap(pen), Verkeer en Waterstaat en Volkshuisvesting, Ruimtelijke Ordening en Milieubeheer nadat de minister van Verkeer en Waterstaat door middel van een stuurgroep een voorstel daartoe had laten onderzoeken. Het BEON was aldus een samenwerkingsverband van zes ministeries geworden waarin ook onderzoeksinstellingen participeren. Zoals het Instituut voor Bos- en Natuuronderzoek (IBN-DLO), het Instituut voor Milieuwetenschappen (IMW-TNO), het Nederlands Instituut voor Oecologisch Onderzoek, Centrum voor Estuariene en Mariene Oecologie (NIOO-CEMO), het Nederlands Instituut voor Onderzoek der Zee (NIOZ), Rijksinstituut voor Visserijonderzoek (RIVO), het Rijksinstituut voor Volksgezondheid en Milieuhygiëne (RIVM), De Dienst Getijdewateren (RWS-DGW), waarvan met ingang van 1 januari 1994 de naam is gewijzigd in Rijksinstituut voor Kust en Zee (RWS-RIKZ), de Directie Noordzee (RWS-DNZ), het Waterloopkundige Laboratorium (WL) en universiteiten (vertegenwoordigd via de Vrije Universiteit Amsterdam).
De uitgangpunten en voorwaarden zijn vastgelegd in een Interdepartementale Raamafspraak (IR). Het onderzoeksgebied omvat het Nederlands Continentaal Plat, de Waddenzee, de kustzone, de estuaria en de aangrenzende zeegebieden.
De doelstellingen van BEON waren:
vergroten van een samenhangend inzicht in de structuur en het functioneren van het mariene ecosysteem
vergroten van het inzicht in de ecologische gevolgen van de menselijke activiteiten op het mariene ecosysteem
bewerkstelligen van een verbetering van kennisuitwisseling en samenwerking tussen de onderzoekswereld en de beleidsvormende kaders
beter toegankelijk maken van onderzoekgegevens voor collega-onderzoekers
bevorderen van (inter)nationale samenwerking in het Noordzeeonderzoek.
Een middel om de doelstellingen van BEON te verwezenlijken was het opstellen van een gezamenlijk meerjarig onderzoeksprogramma. Het Eerste Meerjarenprogramma liep van 1988 tot en met 1992. In dat programma stonden de volgende drie speerpunten centaal:
eutrofiëring
microverontreinigingen; bronnen en effecten
bodemverstoring door visserij/effecten visserij/verstoring habitats
In 1992 werd het Eerste Meerjarenprogramma geëvalueerd wat leidde tot een structuurverandering in een nieuwe Interdepartementale Raamafspraak in 1993. Hieruit kwam het Tweede Meerjarenprogramma voort dat in de periode van 1993 tot 1997 van kracht werd. Hierin stond een duurzaam gebruik van de Noordzee centraal naast voortzetting van het onderzoek met betrekking tot de drie speerpunten.
1988 BEON eerste fase meerjarenprogramma (1988 - 1992)
Tijdens de eerste BEON fase werden de volgende organisatieonderdelen onderkend:
Overleg Departementale Contactpersonen (DCP) met per departement (onderdeel) één vertegenwoordiger
Directeuren Overleg BEON (DO), waarin de directeuren van de betrokken onderzoekinstellingen zitting hadden
Coördinatie Groep BEON (CG), waarin ieder betrokken onderzoeksinstituut met één senior beleids/onderzoeksmedewerker was vertegenwoordigd
Programma Bureau BEON (PB), met een algemeen coördinerende en initiërende taak
Werkgroepen en projectgroepen, direct gekoppeld aan de uitvoering van werkzaamheden werden project- of werkgroepen ingesteld. In 1992 bestonden de volgende werkgroepen/projectgroepen:
BEON modellen werkgroep
Gebruikersgroep Ecologische Modellen Waddenzee (EMOWAD)
Werkgroep Vistuig-Benthos
Werkgroep Visserij-Zeevogels en Zeezoogdieren
Werkgroep Remote Sensing.
1993 BEON tweede fase meerjarenprogramma (1993 - 1997)
De volgende organisatieonderdelen werden genoemd:
 Programma Bureau. Met als taken:
Dagelijkse programmaleiding:
Algemene ondersteuning, waaronder voorzitterschap van de Programma Commissie en secretariaten van de Stuurgroep, Directeuren Overleg en begeleidingsgroepen en het zorgdragen voor de afstemming tussen de begeleidingsgroepen
Initiëring en coördinatie
Budgethouder (in uitvoerende zin) van vrije middelen, die bij opdrachtverstrekking V&W-regels volgt (deze regels worden zonodig in overleg met de betrokken departementen aangevuld)
Opstellen en handhaven procedures waaronder financieringvoorwaarden
Samenstellen jaarwerkplannen
Opstellen jaarlijkse voortgangsrapportage.
 Stuurgroep. Met de volgende taken:
Verantwoordelijkheid totale BEON-organisatie
Goedkeuring procedures
Aansturing van BEON-onderzoek vanuit het beleid
Fiattering jaarplannen en uit te besteden BEON-projecten
Eindoordeel meerjarenprogramma en aanbieding aan ICONA ter fiattering
Goedkeuring financieringsvoorwaarden
Budgethouder vrije middelen.
 Directeuren Overleg. Met de volgende taken:
Afstemming van eigen onderzoeksprogramma’s van de instituten
Advisering aan de Stuurgroep over meerjarenprogramma, jaarplannen en uit te besteden projecten
Verantwoordelijkheid voor de realisatie en de kwaliteit op hoofdlijnen van het programma
Vaststellen van wederzijdse verplichtingen afspraken met betrekking tot inzet van eigen menskracht en middelen.
 Begeleidingsgroepen. Voor elk van de hoofdthema’s (geselecteerd op basis van het Tweede Meerjarenonderzoeksprogramma) van het programma werd een begeleidingsgroep ingesteld. De begeleidingsgroepen hadden de volgende taken:
Bewaking voortgang onderzoek; signaleren voortgang naar het Directeuren Overleg
Verantwoordelijkheid voor de realisatie en de kwaliteit van het programma en de jaarwerkplannen
Advisering via het Directeuren Overleg aan de Stuurgroep over projecten die als gebonden middelen worden ingebracht
Voorstel aan het Directeuren Overleg over de inzet van de vrije middelen
Voorstellen jaarwerkplannen
Integratie tot beleidsrelevante informatie; relatie onderzoek en beleid
Voorstellen jaarrapportages.
In het 2e Meerjarenprogramma BEON werden de volgende hoofdpunten voor het onderzoek onderscheiden:
Eutrofiëring
Microverontreiniging
Effecten visserij
Verstoring habitats.
Aan de hand van deze hoofdpunten werden 4 begeleidingsgroepen ingesteld. Het onderlinge overleg van deze begeleidingsgroepen gebeurde in de Kerngroep Begeleiding, bestaande uit een zodanige vertegenwoordiging van de begeleidingsgroepen dat in ieder geval één vertegenwoordiger per BEON-instelling zitting had.
Programma Commissie. Met de volgenden taken:
Opmaken van de meerjarenprogramma’s
Op adhoc basis adviseren over aspecten als jaarwerkplan en voorstellen met betrekking tot uitbestedingsprojecten vrije middelen.
Geschiedenis van het archiefbeheer
Het archief was naar alle waarschijnlijkheid compleet. Er kon niet geconstateerd worden of er in het archief geselecteerd of vernietigd was. Het archief was voor een deel op code weggezet maar kende ook veel losse stukken en vergaderstukken die niet van een code voorzien waren. De door het PB BEON opgemaakte rapporten waren voorzien van een plaatsingslijst.
Het archief bevond zich in dozen en in ordners.
De verwerving van het archief
In 2008 is door het Ministerie van Verkeer en Waterstaat het archief van het PB BEON aan de CAS, na 1 januari 2011 Doc-Direkt, ter bewerking aangeboden. De bewerking werd in 2012 afgesloten.
Inhoud en structuur van het archief
Inhoud
De archiefbescheiden bestaan uit vergaderstukken, beleidsplannen, correspondentie en documentatie betreffende de onderwerpen die voortvloeiden uit het takenpakket van het BP BEON.
Selectie en vernietiging
Bij aanvang bestond het archief uit 12,5 meter. Na bewerking hiervan is in totaal 8 meter archief voor bewaring overgebleven.
Een groot gedeelte van de archiefbescheiden die betrekking hebben op de primaire taken van PB BEON kwamen, ook door gebrek aan specifieke op de actor PB BEON toegeschreven handelingen, voor blijvende bewaring in aanmerking. De identieke dubbelen (duplicaten) en stukken betreffende bedrijfsuitvoeringsaspecten zoals organisatie, huisvesting en personeel zijn onder de daartoe geëigende handelingen voor vernietiging aangewezen.
Bij de selectie is gebruik gemaakt van de volgende selectielijsten:
Selectielijst voor de neerslag van de handelingen van de minister van Verkeer en Waterstaat en de onder hem ressorterende actoren op het beleidsterrein Rijksbegroting over de periode 1945 - 2000, gepubliceerd in de Staatscourant van 31 maart 2005, nr. 62 / pag. 34
Selectielijst voor de neerslag van de handelingen van de minister van Verkeer en Waterstaat en de onder hem ressorterende actoren op het beleidsterrein Rijksbegroting over de periode 1940 - 1993, gepubliceerd in de Staatscourant van 18 juli 2005, nr. 136 / pag. 13
Selectielijst voor de neerslag van de handelingen van de minister van Verkeer en Waterstaat en de onder hem ressorterende actoren op het beleidsterrein Organisatie van de Rijksoverheid over de periode 1945 - 1999, gepubliceerd in de Staatscourant van 16 december 2005, nr. 245 / pag. 25, rekening houdend met publicatie in Stcrt. 2007, nr. 112
Rekening houdend met de laatste actualisaties als gevolg van de inwerkingtreding van de Basisselectiedocument voor de Minister van Verkeer en Waterstaat en de onder hem ressorterende actoren op het deelbeleidsterrein van personeelszaken, t.w. het personeelsdossier in de Staatscourant van 20 november 2007, nr. 225 en de hierop volgende rectificatie in de Staatscourant van 18 december 2007, nr. 245 worden tevens de volgende selectielijsten gebruikt:
Selectielijst voor de neerslag van de handelingen van de minister van Verkeer en Waterstaat als vakminister en de onder hem als vakminister ressorterende actoren op het deelbeleidsterrein Arbeidsverhoudingen bij de Overheid over de periode 1945 - 1995 (1997), gepubliceerd in de Staatscourant van 16 oktober 2001 nr. 200 / pag. 10
Selectielijst voor de neerslag van de handelingen van de minister van Verkeer en Waterstaat als vakminister en de onder hem als vakminister ressorterende actoren op het deelbeleidsterrein Arbeidsvoorwaarden Rijkspersoneel over de periode 1945 - 1996, gepubliceerd in de Staatscourant van 16 oktober 2001 nr. 200 / pag. 10
Selectielijst voor de neerslag van de handelingen van de minister van Verkeer en Waterstaat als vakminister en de onder hem als vakminister ressorterende actoren op het deelbeleidsterrein Formatiebeleid, Arbeidsmarktbeleid en Personeelsontwikkeling en Mobiliteit over de periode 1945 - 1996, gepubliceerd in de Staatscourant van 17 oktober 2001 nr. 201 / pag. 10
Selectielijst voor de neerslag van de handelingen van de minister van Verkeer en Waterstaat Wetenschap als vakminister en de onder hem als vakminister ressorterende actoren op het deelbeleidsterrein Arbeidsomstandigheden bij de Overheid over de periode 1945 - 1996, gepubliceerd in de Staatscourant van 17 oktober 2001 nr. 201 / pag. 10
Selectielijst voor de neerslag van de handelingen van de minister van Verkeer en Waterstaat als vakminister en de onder hem als vakminister ressorterende actoren op het deelbeleidsterrein Personeelsinformatievoorziening en Administratie over de periode 1945 - 1996, gepubliceerd in de Staatscourant van 17 oktober 2001 nr. 201 / pag. 10.
Aanvullingen
Voor dit archief worden geen aanvullingen verwacht.
Ordening van het archief
Het eindresultaat van de bewerking is een klassiek+ toegang op het archief van het Programma Bureau Beleidsgericht Ecologisch Onderzoek van de Noordzee/Waddenzee van het Ministerie van Verkeer en Waterstaat. De indeling van de toegang werd een onderverdeling op basis van stukken van algemene aard en stukken betreffende bijzondere onderwerpen. De indeling van de stukken betreffende bijzondere onderwerpen is op basis van de organisatie. De organisatie-aanduiding op de documenten/registratiekenmerken zijn daarbij bepalend geweest bij de plaatsing in de betreffende rubriek.
De serie rapporten is onder het Programma Bureau geplaatst met vermelding van het jaar en het nummer. Omdat deze serie bij de Programma Bureau al toegankelijk was gemaakt is deze lijst als bijlage bij de inventaris opgenomen.
Aanwijzingen voor de gebruiker
Openbaarheidsbeperkingen
Volledig openbaar.
Materiële beperkingen
Het archief kent geen beperkingen voor het raadplegen van stukken als gevolg van slechte materiële staat
Andere toegang
Voor dit archief is geen andere toegang beschikbaar.
Aanvraaginstructie
Openbare archiefstukken kunnen online worden aangevraagd en gereserveerd. U kunt dit ook via de terminals in de studiezaal van het Nationaal Archief doen. Om te kunnen reserveren dient u de volgende stappen te volgen:
U maakt een profiel aan op www.gahetna.nl, en logt vervolgens in
Via de archiefinventaris (alleen de beschrijvingen met rode nummers) selecteert u het gewenste archiefstuk door op de knop 'Reserveren' te klikken
In het volgende scherm geeft u aan op welke dag u het archiefstuk wilt inzien
Indien u zich bevindt in de studiezaal en een tafelnummer heeft ontvangen kunt u dit nummer vermelden. Als u geen tafelnummer heeft kunt u tafelnummer 777 laten staan
Vervolgens bevestigt u uw reservering door deze te versturen.
Verwant materiaal
3.07.5245 Ministerie van Verkeer en Waterstaat: Directie Noordzee
2.16.129 Ministerie van Verkeer en Waterstaat: Directie Getijdewateren
Bewaarplaats van originelen
Niet van toepassing.
Beschikbaarheid van kopieën
Inventarisnummers van dit archief zijn niet in kopievorm beschikbaar
Afgescheiden archiefmateriaal
Niet van toepassing.
Verwante archieven
Niet van toepassing.
Bijlagen
Geen bijlagen
Beschrijving van de series en archiefbestanddelen
- Stukken van algemene aard, 1.
  - Uitgegane stukken., 1986 -1998; ---; 24 pakken en 1 omslag
    N.B. In inv.nrs. 24 en 25 bevinden zich archiefbescheiden van de Coördinatiegroep Beleidsgerichte Interdepartementale Samenwerking Onderzoek Noordzee/Waddenzee (BISON).
  - 1986 - 1988 juli 15, 1
  - 1988 juli 21 - 1989 sep. 13, 2
  - 1989 sep. 18 - 1990 feb., 3
  - 1990 mrt. - juli 16, 4
  - 1990 juli 18 - dec 18., 5
  - 1990 dec. 20 - 1991 mei, 6
  - 1991 juni - okt., 7
  - 1991 nov. - 1992 juni, 8
  - 1992 juli - dec., 9
  - 1993 jan- mei., 10
  - 1993 juni - dec., 11
  - 1994 jan - mrt. 29., 12
  - 1994 mrt 31 - aug., 13
  - 1994 sep. - dec. 07, 14
  - 1994 dec 12 - 1995 jan 25., 15
  - 1995 jan 26 - mei 29., 16
  - 1995 mei 30 - okt 30., 17
  - 1995 okt 31 - nov.., 18
  - 1995 dec - 1996 feb 05., 19; omslag
  - 1996 feb 08 - apr. 23., 20
  - 1996 apr 24 - aug.., 21
  - 1996 sep. - 1997 jan., 22
  - 1997 feb- sep. 04., 23
  - 1997sep. 11 -1998 apr. 01, 24
  - 1998 apr. 06 - aug., 25
- Stukken betreffende bijzondere onderwerpen, 2.
  - Organisatie, 2.1
    - Interdepartementale Raamafspraak over de instelling van het projectbureau., 1986; 26; 1 stuk
    - Stukken betreffende het onderzoek of de Raad van Overleg en het Directeuren overleg kunnen worden geïntegreerd., 1991; 27; 1 omslag
      Uit de stukken is niet op te maken om welke Raad van Overleg het gaat. Deze was al in 1982 opgericht.
    - Beschrijving van de organisatie van het projectbureau., 1993; 28; 1 stuk
    - Stukken betreffende het voortzetten van de taken en kaders van BEON na de beëindiging van de overeenkomst op 1 januari 1998 in de Coördinatiegroep Beleidsgerichte Interdepartementale Samenwerking Onderzoek Noordzee/Waddenzee (BISON)., 1997 - 1998; 29; 1 omslag
  - Taak, 2.2
    - Programma Bureau, 2.2.1
      - Vergaderstukken van de Stuurgroep Ecologisch Onderzoek Noordzee en Waddenzee (SEON)., 1983-1988; 30-32
        - 1983-1984, 30; pak
        - 1987-1988, 31; omslag
        - Bijlage rapport Beleidsgericht Ecologisch Onderzoek van Noordzee en Waddenzee. Een voorstel tot structurering ervan op de langere termijn, 1985, 32; stuk
      - Stukken betreffende het participeren in en medeopstellen van inbreng in internationale organisaties., 1985-1993; 33-43; 4 pakken en 1 omslag
        - Deelname aan projecten van het International Institute for Applied Systems Analysis (IIASA)., 1985-1986, 33-34
          - 1985-1986, 33
          - 1986, 34
        - Het organiseren van workshops ter voorbereiding van het innemen van standpunten voor de Derde Noordzee Ministersconferentie in 1990, 1987 - 1989, 35
        - Working Group Coastal Management van de International Association for Landscape Ecology (IALE), 1987-1992, 36
          J. Visser, projectleider van BEON, was voorzitter van deze werkgroep.
        - Het onderhouden van contacten met het Proudman Oceanographic Laboratory in Liverpool over het National Environmental Research, 1988-1989, 37; omslag
        - Deelnemen aan bijeenkomsten inzake Fluxmanche, een door Groot-Brittannië en Frankrijk geïnitieerd project in het kader van het Europese Marine Science and Technology (MAST)-programma., 1990-1992, 38-39
          - 1990-1991, 38
          - 1990-1992, 39
        - Begeleidingsgroep Quality Status Report (QSR)., 1990-1993, 40-43; 4 pakken
          De Begeleidingsgroep QSR bereidde enkele hoofdstukken van het QSR voor. Het QSR dient als beleidsonderbouwend instrument voor de Noordzeeministersconferenties (NZMC), waarin de betrokken landen aangeven welke voortgang zij hebben gemaakt met betrekking tot de afspraken die in het NZMC-kader gemaakt zijn.
          - 1990-1991, 40
          - 1990 jan. -mrt. 04, 41
          - 1992 jan. - mrt. 04, 42
          - 1992 mrt. 18 - juli, 42
          - 1993, 43
      - Stukken betreffende het onderzoeken van de mogelijkheid van integratie van projecten in het kader van het project Management Analysis of the North Sea (MANS) bij BEON., 1986-1989; 44-45; 2 pakken
        - Projectplannen, presentaties en workshops, 1986-1987, 44
        - Management Analysis of the North Sea (MANS)-Kernteamvergaderingen, 1987-1989, 45
      - Stukken betreffende het deelnemen aan commissies en raden van andere instituten., 1986-1997; 46-65; 20 pakken en 1 omslag
        - Ecologisch Model Onderzoek Waddenzee (EMOWAD), 1986-1987, 46
        - Interdepartementale Commissie voor Zeeonderzoek (ICZO), 1986-1987, 47
        - Commissies van de Raad voor het Milieu- en Natuuronderzoek.., 1986-1992, 48-49
          - Programmerings- en Studiegroep Landschap en Ecosystemen, 1986-1987, 48
          - Commissie Onderzoeksprogrammering, 1987-1992, 49
        - Beleidscommissie Remote Sensing (BCRS), 1987-1992, 50
        - Stichting Duinbehoud., 1987-1992, 51-54
          Bevat ook de oprichting en deelname aan de European Union for Dune Conservation (EUDC), na 1991 de European Union for Coastal Conservation (EUCC).
          - 1987-1988, 51
          - 1988-1990, 52
          - 1989-1992, 53
          - 1991-1992, 54
        - Werkgroep Joint Monitoring Programme., 1987-1997, 55-58
          Vanaf 23 juni 1994 Werkgroep Joint Assessment Project, vanaf 1996 Substance in the Marine Environment (SIME) Nationale Coördinatie Groep.
          - 1987-1991 okt. 02, 55
          - 1991 okt 18 - 1992 sep., 56
          - 1992 okt. - 1994 sep., 57
          - 1994 nov. - 1997, 58
        - North Sea Task Force (NSTF)., 1988-1994, 59-63
          De inv.nrs. 61 - 63 bevatten bescheiden over de ontwikkeling van een research database.
          - 1988-1989, 59
          - 1988-1991, 60
          - 1989-1990 juni 11., 61
          - 1990 juni 20 - 1991, 62
          - 1992-1994, 63
        - Waddenoverleg, 1988-1994, 64; 1 omslag
        - Raad voor het Zeeonderzoek, 1991-1995, 65
      - Stukken betreffende het beantwoorden van kamervragen over het Waterkwaliteitsplan Noordzee en de stand van zaken van het ecologisch onderzoek van de Noordzee., 1987-1988; 66; 1 omslag
      - Stukken betreffende het leveren van een bijdrage aan Meerjarenplannen van de Dienst Getijdewateren., 1987-1989; 65, 67; 2 pakken
        - 1987-1988, 67
        - 1988-1989, 65
      - Stukken betreffende het (mede)organiseren van presentaties, workshops, conferenties, symposia et cetera., 1987-1989; 69-85; 13 pakken en 4 omslagen
        - Lezingen en workshops over de organisatie en werkwijze van het PB-BEON, 1987-1989, 69
        - Presenteren van het Beleidsgericht Ecologisch Onderzoek Noordzee/Waddenzee op 21 april 1988, 1988, 70
        - Workshop Ecosysteem Modellering Noordzee op 14 en 15 maart te Texel, 1988, 71
        - Beleidspresentaties, 1989-1995, 72-76
          - Gehouden op 23 juni 1989, 1989, 72
          - Gehouden op 31 mei en 22 november 1990, 1990, 73
          - Gehouden op 20 juni 1991, 1991, 74
          - Gehouden op 12 december en 19 juni 1992, 1991-1992, 75
          - Gehouden op 9 december 1994 en 31 maart 1995, 1994-1995, 76
        - Workshops van het Integrated North Sea Programme (INP)., 1990-1992, 77-79
          - 1990-1991, 77
          - 1991-1992, 78
          - 1991-1992, 79
        - Symposium De Fysische Grondslag van het Noordzee Watersysteem, ter gelegenheid van het 25-jarig bestaan van de Raad van Overleg voor het Fysisch Oceanografisch Onderzoek van de Noordzee, 1991, 80
        - Workshop over risico-analyse, onderzoek naar de relatie tussen menselijke activiteiten en de effecten daarvan op watersystemen, 1991-1993, 81
        - BEON workshop over rapportage eerste BEON Meerjarenprogramma, gehouden op 24 - 27 november 1992, 1992, 82
        - Symposium Noordzee beleid ecologisch onderbouwd op 28 april 1993, 1993, 83
        - BEON workshop NW4, gehouden op 30 november en 1 december 1995, ter medevoorbereiding van de Vierde Nota Waterhuishouding, 1995-1996, 84
        - Workshop ter voorbereiding van de Nederlandse inbreng van de tussenconferentie van Noordzee- en Visserijministers (IMM 97), 1996, 85
      - BEON-rapporten, 1987-1998; 86-96; 11 pakken
        - Rapport 1 - 7, 1987 - 1989, 86
          - BEON Meerjarenplan 1988-1993, 1987, 1
          - BEON Jaarwerkplan 1988, 1988, 2
          - BEON Modellering, 1988, 3
          - BEON meerjaren Uitvoeringsprogramma 1998-1993, 1989, 4
          - BEON Jaarwerkplan 1989, 1989, 5
          - Findings of the BEON Workshop in preparation for the Third North Sea Conference, 1989, 6
          - Beleidspresentatie BEON 23 juni 1989 Den Haag, 1989, 7
        - Rapport 8 - 14, 1990 - 1992, 87
          - Effects of Beamtrawl Fishery on the Bottom Fauna in de North Sea, 1990, 8
          - BEON Jaarwerkplan 1990, 1990, 9
          - BEON Voortgangsrapport 1988-1989, 1990, 10
          - Beleidspresentatie BEON 31 mei 1990 Den haag, 1990, 11
          - Beleidspresentatie BEON 20 juni 1991 Den Haag, 1991, 12
          - Effects of Beamtrawl Fishery on the Bottom Fauna in the North Swa. II. The 1990-studies, 1990, 13
          - BEON Jaarwerkplan 1991, 1991, 13A
          - BEON Jaarwerkplan 1992, 1992, 14
        - Rapport 15 - 21, 1992 - 1993, 88
          - Beleidspresentatie BEON 19 juni 1992 Den Haag, 1992, 15
          - Effect of Beamtrawl Fishery on the Bottom Fauna in the North Sea. III. The 1991 - studies, 1992, 16
          - Beleidspresentatie BEON 12 december 1991, 1992, 17